臺灣高等法院花蓮分院民事裁定
再 抗告 人　國統大飯店企業股份有限公司
法定代理人　乙○○
訴訟代理人　許文彬律師
相　對　人　教育部
法定代理人　甲○○
訴訟代理人　洪貴律師
上列再抗告人因與相對人間聲明異議事件，對於中華民國96年8
月21日本院所為裁定，提起再抗告，本院裁定如下：
    主  文
再抗告駁回。
再抗告訴訟費用由再抗告人負擔。
    理  由
一、按抗告法院之裁定除以抗告不合法而駁回者外，對於抗告法
    院之裁定再為抗告，僅得以其適用法規顯有錯誤為理由，並
    經原法院之許可者為限。前項許可，以原裁定所涉及之法律
    見解具有原則上之重要性者為限。原裁定法院認為不應許可
    者，應以裁定駁回其抗告。民事訴訟法第486條第1項、第4
    項，及同條第6項準用第436條之3第3項，分別定有明文。又
    所謂適用法規顯有錯誤，係指裁判違背法規或現存判例解釋
    者，或法院所為之裁定，就其取捨證據所確定之事實適用法
    規顯有錯誤而言。至法院認定事實錯誤，或就當事人提出之
    事實或證據疏於調查或漏未斟酌，僅生調查證據是否妥適或
    裁定不備理由之問題，均與適用法規顯有錯誤有間（最高法
    院80年台上字第1326號、71年台再字第210號、63年台上字
    第880號判例意旨參照）。再所謂原則上之重要性，係指該
    再抗告事件所涉及之法律問題，意義重大而有加以闡釋之必
    要者而言。
二、本件再抗告人不服臺灣花蓮地方法院96年度執字第1423號裁
    定，提起抗告，經本院以抗告無理由予以駁回，復對本院裁
    定以下列理由提起再抗告。
    （一）再抗告人國統大飯店企業股份有限公司（下稱國統大
          飯店）與相對人教育部間之租賃契約，依契約書所載
          與相關公證法規定，租期應自開始計收租金之92 年
          11月9日起算9年，故租約屆滿期日之認定已生變動，
          並非原租約約定之95年12月31日，自不得再逕以原公
          證書為執行名義而准予強制執行，原裁定不查，其判
          斷顯係違背論理與經驗法則，有適用民事訴訟法第
          222條第3項之違法。
    （二）又出租人教育部並未提供合於租賃契約約定之旅館區
          用地，導致承租人國統大飯店無法取得花蓮縣政府之
          營利事業登記證，迄今均未能於租約約定期日內正常
          經營旅館餐廳業務，原裁定之租期起迄認定，與原租
          約約定之租金給付起點為『自開始營業日起算之第6
          年起』不合，復以教育部94年1月11日部授教中字第
          0930522529B號覆抗告人函『說明』欄二、之內容觀
          之，應解為教育部已同意延展租約期間，則公證書所
          載租期屆滿日，自應一併變動，益見原裁定理由違反
          論理與經驗法則，適用法規不當。
三、經查：就再抗告人所提出再抗告理由均係針對本院裁定認定
    之事實加以爭執，而且這些理由都已經在抗告理由中陳述過
    ，本院也在抗告裁定的理由中一一加以指駁，再抗告人再持
    前詞，提起再抗告，均屬就事實認定所為職權行使有爭執或
    確定事實當否之問題，與適用法規是否顯有錯誤無涉，尤無
    所涉及之法律見解具有原則上重要性之情事。再抗告人徒謂
    原裁定有違法適用民事訴訟法第222條之情形，卻未就所涉
    及之法律上見解有如何之原則上重要性提出敘明，難認本院
    裁定所涉及之法律上見解有何原則上重要性之顯然錯誤，是
    揆諸首揭規定，本件再抗告實難許可，應予駁回。
據上論結，本件再抗告為不合法，爰依民事訴訟法第486條第6項
、第436條之3第3項後段、第95條、第78條，裁定如主文。
中　　華　　民　　國　　96　　年　　10　　月　　3　　日
                  民事庭審判長  法  官  謝志揚
                                法  官  劉雪惠
                                法  官  賴淳良
以上正本係照原本作成。
如不服本裁定者，應於收受送達後10日內向本院提出再抗告狀，
並繳納再抗告費新臺幣1千元；其未表明再抗告理由者，應於提
出再抗告後10日內向本院補提理由書狀 (均須按照他造當事人之
人數附繕本)。
再抗告時應提出委任律師或其有律師資格之人之委任狀；委任有
律師資格者，另應附具律師及格證書及釋明委任人與受任人有民
事訴訟法第466條之1第1項但書或第2項所定關係之釋明文書影本
。
                                書記官  邱廣譽
中    華    民    國    96    年    10    月    3     日
